【裁判字號】    99,刑智上訴,35
【裁判日期】    990729
【裁判案由】    偽造文書等
【裁判全文】
智慧財產法院刑事判決
                                  99年度刑智上訴字第35號
上  訴  人  甲○○
即  被  告
上列上訴人因偽造文書等案件，不服臺灣基隆地方法院98年度訴
字第1103號，中華民國99年1 月29日第一審判決（起訴案號：臺
灣基隆地方法院檢察署98年度偵緝字第54號），提起上訴，本院
判決如下：
    主  文
原判決撤銷。
甲○○共同行使偽造私文書，足以生損害於他人，處有期徒刑壹
年，減為有期徒刑陸月，如易科罰金，以銀元參佰元即新台幣玖
佰元折算壹日。扣案如附表所示之私菸共計肆萬伍仟貳佰捌拾條
均沒收。
    事  實
一、甲○○明知附表「侵害之商標名稱」欄所示之商標，分別業
    經臺灣菸酒股份有限公司、新加坡商帝國菸草股份有限公司
    、日商日本香菸產業股份有限公司（台灣代理商為傑太日煙
    國際股份有限公司）、英美菸草台灣公司，向經濟部智慧財
    產局申請登記獲准註冊，取得商標專用權，未經商標專用權
    人授權或同意，不得於同一商品使用相同或類似之商標圖樣
    ，或輸入侵害上開商標專用權之香菸，且上開仿冒香菸亦有
    下列偽造之準私文書：香菸包裝盒上印有(一)管理編號(二)商品
    有效日期(三)商品條碼(四)公司名稱。詎甲○○竟基於意圖販賣
    而輸入仿冒商標香煙、行使偽造準私文書之犯意，於民國95
    年3 月初，與身分不詳之成年人「張先生」基於共同之犯意
    聯絡，利用不知情之周學麟（檢察官已另為不起訴處分確定
    ）為負責人之精健國際企業有限公司（下稱精健公司）名義
    ，提供小提單、委託書，委由不知情之億通航運股份有限公
    司（下稱億通航運公司）以柏青輪（PERMAIⅥ）自香港起運
    1 批馬桶蓋（TOILET SEAT 340CTN）至基隆港（UN014 航次
    ，櫃號YLTU0000000 號），而於櫃內夾藏未經上揭商標權人
    同意擅自使用上揭商標之香菸企圖闖關進口販賣。嗣於95年
    3 月8 日經財政部基隆關稅局查驗人員，在上開YLTU000000
    4 號貨櫃內發現有夾藏仿冒商標如附表所示之私菸共45280
    條（另有無法證明侵害商標權之黑惡魔香菸「BLACK DEVIL
    」300 條），足以生損害於上開公司。
二、案經日商日本香菸產業股份有限公司訴由臺灣基隆地方法院
    檢察署檢察官偵查起訴。
    理  由
壹、程序方面：
    按被告以外之人於審判外之言詞或書面陳述，除法律有規定
    者外，不得作為證據；又被告以外之人於審判外之陳述，雖
    不符合同法第159 條之1 至第159 條之4 之規定，但經當事
    人於審判程序同意作為證據，法院審酌該言詞陳述或書面陳
    述作成時之情況，認為適當者，亦得為證據。當事人、代理
    人或辯護人於法院調查證據時，知有第159 條第1 項不得為
    證據之情形，而未於言詞辯論終結前聲明異議者，視為有前
    項之同意，刑事訴訟法第159 條第1 項及第159 條之5 分別
    定有明文。經查，本判決下列所引用之證人林佳穎、江文福
    、黃毓棋、周學麟、陳世雄、於檢察官偵查中之證言，乃為
    被告以外之人於審判外之陳述，固屬傳聞證據，但檢察官及
    被告、選任辯護人於原審及本院，均表示對此部分之證據之
    證據能力無意見，本院審酌上開證據資料製作時之情況，尚
    無違法不當及證明力明顯過低之瑕疵，亦認為以之作為證據
    應屬適當，故揆諸前開規定，爰依刑事訴訟法第159 條之5
    規定，認前揭證據資料均有證據能力，核先敘明。
貳、實體方面：
一、訊據被告甲○○固不否認是生產力顧問有限公司之掛名負責
    人，實際負責人為江文福，在公司負責行政業務，正職的共
    有3 人，是江文福、彭義隆及伊共3 人，兼職的有5 至6 人
    ，兼職的沒有姓馮，公司是經營房地產與銀行代辦業等情，
    然辯稱上揭事實欄所載95年3 月間進口一批馬桶蓋之事與其
    無關云云。經查：
  (一)系爭YTLU0000000 號貨櫃之運送人即億通航運公司向基隆關
    稅局傳輸（EDI ）之船務通關文件即中華民國海關艙單（見
    95年度他字第534 號卷第50頁），該文件之收貨人資料億通
    航運公司提供之原始運送契約文件（即載貨證券，又稱提單
    、大提單BILL OF LADING、B/L NO.KEP141685）之收貨人資
    料相同（見同上卷第18頁），收貨人均為精健公司，而證人
    即億通航運公司職員林佳穎依據到貨通知書（95年度偵字第
    2130號卷第91頁）所記載電話號碼00-00000000 、00-00000
    000 聯絡精健公司，係由姓馮小姐接聽，並請求將到貨通知
    書傳真到00-00000000 之電話，而於傳真後，其並再次以電
    話確認馮小姐有收到傳真，馮小姐亦未表示該貨係別人的或
    非其所有，所以其在到貨通知書上註記「馮'S OK 」等字，
    表示已與馮小姐聯絡好了，並將00-00000000 劃線刪除，註
    記00000000之傳真電話在到貨通知書上，此業據證人林佳穎
    於偵查及原審審理時證述綦詳，並有億通航運公司之到貨通
    知書（見95年度偵字第2130號卷第91頁）在卷足資佐證，足
    見本件確係以精健公司名義進口該批馬桶蓋無誤。按原始運
    送契約文件即提單（B/L ），其功能係運送人承認收到出賣
    人所交運之貨櫃憑證，法律性質上為不完全之有價證券，再
    者，國際貿易實務，因買賣雙方分隔二地，如因買賣發生糾
    紛，索賠甚為不易，故而對於交易對象、買賣標的、交易條
    件等，均相當謹慎，本案查獲之馬桶蓋內夾藏仿冒商標之香
    菸，如非事先洽妥進口，香港地區出口商何以甘冒退運之運
    費損失，裝運出口至臺灣？
  (二)證人即精健公司負責人周學麟於原審審理時證稱：「我有將
    精健公司執照影本交給河內文教交流協會陳許振新理事長，
    因為我是做健康食品，陳理事長說他有人脈，他說要在台北
    幫我推銷，精健公司有向經濟部國貿局申請進出口卡，由會
    計師陳世雄申請，申請進出口卡登記的資料是我提供給他，
    我不認識被告，公司於95年3 、4 月間有交給會計師要撤銷
    公司，在95年3 月間完全沒有進口馬桶蓋」等語（見原審卷
    第79至110 頁、第113 頁）。其於檢察官偵查時證稱：「當
    初我去申請公司時，被人家駐點，該地點不正常，稅捐處不
    給我發票，我公司沒有辦法營運，後來請會計師將我的公司
    撤銷，所以我沒有委託黃毓棋做何報關動作，申報進口日期
    94 年12 月15日之AA/94/6571/0005 精健公司進口報單，我
    有打電話給張新勇及峰利報關行蔡稚如小姐，蔡小姐說她是
    開給黃毓棋，但黃毓棋說他一直沒有拿到發票，說是張新勇
    自行報關的，我有打電話給張新勇，想要張新勇跟黃毓棋二
    個人對質，結果張新勇一直不敢出來對質，可以查明發票是
    開給何人」等語（見96偵字第4959號卷第118 至121 頁、第
    127 頁）。是以依證人周學麟之證述，95年3 月間沒有進口
    馬桶蓋，也沒有委託黃毓棋做何報關動作之情形。
  (三)證人黃毓棋於原審審理時證稱：「94年間從事環保與科技大
    學業務，與進出口貿易無關，94年間以禾邦公司名義進口東
    西，因那時候我的朋友進口東西，我就幫忙，有委託張新勇
    辦理進口鹿茸等物，不是馬桶蓋，94年間是陳許振新拿給我
    精健公司執照的影本，他是河內文教經貿交流協進會的理事
    長，我就把影本拿給莊澤山，那時候周先生要賣公司，而莊
    澤山要買公司，因他們兩人不認識，介紹他們認識再談價錢
    ，我於95年3 月間沒有委託峰利報關行進口馬桶蓋」等語（
    見原審卷第79至111 頁）。其於檢察官偵查時證稱：「我確
    實有找蔡稚如之峰利報關行去報關，接觸的是報關行的職員
    張新勇，指的是之前，在94年1 月7 日我請他們報關行報關
    的案子，當時我是幫禾邦企業國際有限公司報關進口冷凍魚
    肉及鹿茸，於94年1 月17日又幫同一家公司報關出口鹿茸及
    冷凍魚肉，我沒有幫精健公司辦過報關事宜」等語（見96年
    度偵字第4959號卷第118 至121 頁）。是以依證人黃毓棋之
    證述及供述，有將陳許振新交付的精健公司影本，交付給莊
    澤山，94年間係以禾邦公司進口冷凍魚肉及鹿茸等物，95年
    3 月間沒有委託峰利報關行進口馬桶蓋。
  (四)證人陳世雄於檢察官偵查時證稱：「我是詮誠聯合會計事務
    所負責人，有幫周學麟辦理精健公司設立事宜，於94年10月
    申請設立，是向台北市政府商業管理處申請設立，當時精健
    公司設立地址在台北市○○區○○路2 段271 號1 樓，地址
    是業者給我們去辦，我們再去辦，不會到現場去看，當時公
    司成立時股東有周學麟與張前威2 人，他們沒有給我公司電
    話號碼，一般辦公室設立登記時，不需要有公司電話，但稅
    籍登記時，稅捐機關會要求要有公司電話，但精健公司並沒
    有去辦稅籍登記，所謂稅籍登記就是申請統一發票，因為他
    們公司於95年6 月間就申請解散，也是請我們公司辦理解散
    ，精健公司有申請進出口卡，我有下載精健公司的資料，上
    面的電話號碼是00000000、00000000，這應該是精健公司方
    面給我的」等語（見95年度偵字第2130號卷第141-142 頁）
    。其於原審審理時證稱：「（問：按照你們的作業觀念來講
    ，相關的電話號碼是否須由精健公司來提供）對，要由他們
    來提供。」「（問：當時是何人委託你去辦理精健公司的設
    立登記？）據我所知，應該是負責人周學麟，他跟我公司小
    姐聯絡，我們小姐會跟我說有這個案子在委託她做，所以我
    會知道，我記得是一位周先生沒錯。」「（問：上開二支電
    話號碼00000000、00000000是何人提供的？）這我沒有辦法
    確認，我只能說我們都是由對方提供資料，我們才有辦法繼
    續進行這些程序，如果有些東西要記載電話號碼的話，我們
    通常是以電話詢問或以其他方式詢問。」「（問：辦理公司
    設立登記之後，有關公司的登記文件及大小章是交給誰？）
    應該是交給周先生，因為我們通常是交給委託人，不會交給
    不相關的人」等語（見原審卷第161 至194 頁）。
  (五)證人江文福於檢察官偵查時證稱：「有一位綽號『豆花』約
    60歲的男性友人跑來跟我及被告說他有間公司可以頂讓給我
    們，因為他常到我們公司來，知道我跟被告想要辦一家公司
    ，那一家公司應該是東鼎環保公司，後來有找一個會計師來
    辦，沒有辦成，只有辦到一半，只有辦好公司執照，但營利
    事業登記證沒有辦下來，所以沒有辦法開統一發票，我們做
    不動產買賣及貸款業務，公司地址設在東鼎原來的地址，在
    鶯歌鳳鳴街址，後來遷移到土城市○○路301 巷9 號1 樓，
    有市內電話00000000、00000000，00000000是傳真電話，當
    時在裡面辦公的人有我、甲○○及彭裕隆，彭裕隆是花蓮人
    ，他在台灣生產力顧問公司結束前半年做的，他做了半年就
    沒有做了，他沒有薪水，是算跑件的，有跑到就抽成」等語
    （見98年度偵緝字第54號卷第161-162 頁），其於原審審理
    時證稱：「我是台灣生產力顧問有限公司實際負責人，被告
    是登記負責人，94年間營業地址在新莊市○○路○○道那邊
    ，於95年2 月底遷到土城青雲路，公司遷到土城之後，公司
    有我、被告及彭先生，其他是一般來靠行的人，沒有正職員
    工，我先認識黃毓棋，黃毓棋介紹他們那一群人給我認識，
    其中一個人就是乙○○，不是特地介紹我們二個認識，我們
    互相交換名片，後來他就找我，乙○○有申設二支電話，即
    00000000、00000000，這二支電話在我們搬到土城前就有了
    」等語（見原審卷第161 至193 頁）。是以依證人江文福之
    證詞，台灣生產力顧問有限公司於95年2 月就遷移到土城市
    ○○路，公司僅有被告、江文福、彭裕隆等3 人，00000000
    、00000000這二支電話，台灣生產力顧問有限公司搬到土城
    前就有了。而原審函查該二支電話之申設資料與移轉資料，
    該二支電話係於94年11月30日由乙○○申請設立，裝機地址
    為：土城市○○路301 巷9 號1 樓，並於95年5 月29日過戶
    移轉給被告，此有98年12月23日板和服98字第A769號中華電
    信股份有限公司臺灣北區電信分公司板和營運處函在卷可稽
    （見原審卷第43至50頁），足見證人江文福證述與事實相符
    。而被告經臺灣基隆地方法院檢察署發佈通緝後於98年1 月
    14日到案時供稱：「00000000、00000000這二支電話本來申
    用人並不是我，是一位王大哥的，他是朋友介紹的，後來他
    說電話不要用了，他當初的電話費是跟我借的，他說要弄公
    司，要有電話，要跟我借錢去辦電話，公司還用我當時暫住
    的台北縣土城市○○路301 巷9 號1 樓住址，後來我催錢催
    不到，我就把電話過戶過來，但都沒有在打，現在我有繳電
    話費基本費，地址是在台北縣土城市○○路301 巷9 號1 樓
    ，是我原來還沒下台中暫住方姓朋友的地方，現在該處已經
    是空屋，因為方姓朋友想要賣掉，但目前都沒有賣掉，目前
    這二支電話也沒有人在打，沒有在用，因我工作很忙，所以
    沒有想到要儘快把它停掉，至於000000000直都是用來傳真
    用的，後來因為沒有繳費停了一陣子，後來搬到中壢現址，
    改成00-0000000就沒有再用00000000這一支電話」等語（見
    96年度偵緝字第54號卷第3 、4 頁）。依被告之供述，這二
    支電話於公司於95年2 月遷移到土城市○○路時就已申設，
    雖遲至95年5 月29日始過戶到被告名下，然被告供述過戶前
    就已居住在土城市○○路該址，足見被告於95年3 月間使用
    上開二支電話顯屬無可疑之處，至於較晚過戶，乃屬平常之
    事，並無矛盾之處。至於00000000這一支傳真電話，自94年
    9 月29日起至96年4 月21日止，均登記被告名義，且裝機地
    址均在台北縣土城市○○路301 巷9 號1 樓，並無變動過，
    此有99年1 月13日板和字第A009號中華電信股份有限公司臺
    灣北區電信分公司板和營運處函及原審公務電話紀錄表在卷
    可稽（見原審卷第142 至至144 頁），而被告亦不否認該支
    00000000電話，一直都是用來傳真的，而證人即億通航運公
    司職員林佳穎於原審審理時證稱：伊是依照到貨通知書所載
    的00000000要找張先生，伊是要告訴他有馬桶蓋到貨，是一
    位自稱馮小姐接的，伊有說有到貨通知，伊又傳真過去，伊
    問她有無收到到貨通知，她說要伊傳真，並且將傳真號碼改
    為00000000，受貨人是精健公司，地址在萬華區○○路，電
    話是00000000，通知的地址與受貨人一樣，然00000000裝機
    地址在土城市○○路301 巷9 號1 樓等語（見原審卷第89至
    110 頁），該證人所證稱馮小姐要其改傳真之電話號碼0000
    0000，乃登記被告名下，且被告亦自承該傳真電話號碼自始
    均為其申裝及使用。再者，被告及證人江文福亦自承台灣生
    產力顧問有限公司僅有被告、江文福及彭先生，兼職員工並
    無姓馮的人，故證人林佳穎所稱之馮小姐應即為被告無誤。
    苟被告非該批進口貨物有關之人，為何於接獲證人林佳穎電
    話通知時，未予正告非貨主，通知有誤，反要證人林佳穎將
    到貨通知改傳真其使用之00000000電話傳真號碼，是顯然被
    告與該批進口貨物難脫關係。
  (六)至於被告與證人江文福陳稱：那時人員很多，公司做不動產
    買賣契約及貸款業務，進進出出的人很多，都可以用電話傳
    真，他們會借伊的傳真機傳資料，因為做不動產，要傳不動
    產的資料，我們不可能都看著，我們不可能去檢查傳什麼東
    西，會借我們電話的人都是一般做不動產買賣的掮客或辦貸
    款的人，沒有特別注意在使用的情況云云。然查：依一般情
    形，如係客人要借用被告的電話傳真，應係客戶主動打電話
    告知對方，然後再告知要傳真電話，而本件係證人林佳穎依
    據到貨通知書所載電話，主動聯絡對方，然後對方再告知傳
    真話碼，且對方並沒有質疑進口到貨之馬桶蓋，足見並非一
    般客人借用被告電話傳真情形。
  (七)此外，本案貨物並未報關，因無商業發票、包裝單、報關委
    任書等資料，此有96年9 月5 日基普稽字第0961025736號財
    政部關稅局函（見95年度偵字第2130號卷第267 頁）、另有
    台灣生產力顧問有限公司變更登記事項卡（98年度偵緝字第
    54號卷第112-113 頁）、經濟部中央標準局商標註冊證（見
    95年度偵字第2130號卷第7-10頁）、基隆關稅局之扣押貨物
    收據及搜索筆錄（見95年度偵字第2130號卷第41頁）、到貨
    通知書、提單（見95年度偵字第2130號卷第90-91 頁）、英
    美菸草台灣公司95年4 月25日覆財政基隆關稅局函、新加坡
    商帝國菸草股份有限公司台灣分公司95年3 月30日95年營字
    第030 號覆財政基隆關稅局函、臺灣菸酒股份有限公司於95
    年3 月20日、95年3 月21日台菸酒菸字第095006236 號、第
    0000000000號覆財政基隆關稅局函、95年3 月20日JIＺ00000
    00000 傑太日煙國際股份有限公司覆財政基隆關稅局函（見
    95年度偵字第2130號卷第42-48 頁）在卷足資佐證。
  (八)綜上所述，被告甲○○空言該批貨物非渠等所進口、與其無
    關云云，所辯顯違常情，核係事後圖卸之詞，不足採信。依
    上論述，顯然被告與該批進口貨物難脫關係，被告卻仍拒不
    供出該到貨通知書所載之「張先生」係何人，及為何以其所
    用之上揭電話通知取貨，其尚且通知證人林佳穎將到貨通知
    改傳真其使用之00000000電話傳真號碼，證人林佳穎亦證稱
    傳真後有再以電話確認馮小姐有收到到貨通知書，故被告顯
    於證人林佳穎依其指示改傳真而收到到貨通知，卻飾詞否認
    ，拒不說明其與該「張先生」及該批進貨是何關係等情節，
    顯係其與該「張先生」者有犯意聯絡及行為分擔，犯行洵堪
    認定，自應依法論科。被告聲請訊問證人乙○○，惟該證人
    經傳未到，且本件事證已明確，無再訊問該證人之必要，爰
    不予調查，並予敘明。
二、查被告行為後，刑法部分條文業於94年2 月2 日修正公佈，
    並自95年7 月1 日起生效施行（下稱現行刑法）；復參酌最
    高法院95年5 月23日第8 次刑事庭會議決議意旨，現行刑法
    第2 條第1 項之規定，係規範行為後法律變更所生新舊法律
    比較適用之準據法，於現行刑法施行後，應適用現行刑法第
    2 條第1項 之規定，為「從舊從輕」之比較；又比較時應就
    罪刑有關之共犯、未遂犯、想像競合犯、牽連犯、連續犯、
    結合犯，以及累犯加重、自首減輕暨其他法定加減原因（如
    身分加減）與加減例等一切情形，綜其全部罪刑之結果而為
    比較。
  (一)按菸酒管理法第46條第4 項、商標法第82條之處罰規定均有
    「罰金刑」之選科，而刑法第33條第5 款有關於罰金刑之科
    處，修正前規定：「罰金：1 元（銀元）以上。」而依現行
    法規所定貨幣單位折算新臺幣條例規定，以銀元1 元折算新
    臺幣3 元。至修正後刑法第33條第5 款則規定：「罰金：新
    臺幣1 千元以上，以百元計算之。」經換算後，業已大幅提
    高罰金刑之最低度單位，故經比較新舊刑法之規定，以修正
    前刑法之規定較有利於被告。
  (二)被告行為後，刑法第28條之文字雖有部分修正（即「實施」
    修正為「實行」），惟根據立法理由，修法目的在於剔除「
    陰謀共同正犯」、「預備共同正犯」，而本案被告2 人係屬
    共同實行犯罪，故不論依新舊法之第28條規定，均應論以共
    同正犯，亦即此部分法條文字修改，就共同實行犯罪而言，
    其法律並未變更，無刑法第2 條第1 項規定之適用，應依一
    般法律適用原則，逕依新法第28條規定論以共同正犯（參見
    最高法院95年第21次刑事庭會議決議）。
  (三)被告行為後，刑法第55條雖有修正，修正前刑法第55條前段
    原規定：「一行為而觸犯數罪名，…，從一重處斷。」修正
    後第55條則規定：「一行為而觸犯數罪名者，從一重處斷；
    但不得科以較輕罪名所定最輕本刑以下之刑。」亦即修正後
    ，仍保留有關於想像競合犯之規定，但在科刑上有所限制，
    然此科刑之限制僅係法理之明文化，非屬法律之變更，自無
    比較新舊法之問題。
  (四)被告行為時之刑法第41條第1 項前段規定：「犯最重本刑為
    5 年以下有期徒刑以下之刑之罪，而受6 個月以下有期徒刑
    或拘役之宣告，因身體、教育、職業、家庭之關係或其他正
    當事由，執行顯有困難者，得以1 元以上3 元以下折算1 日
    ，易科罰金。」又修正前罰金罰鍰提高標準條例第2 條（於
    95年7 月1 日修正刪除）規定，就其原定數額提高為100 倍
    折算1 日，則本件被告行為時之易科罰金折算標準，最高得
    以銀元300 元折算1 日，經折算為新臺幣後，最高得以新臺
    幣900 元折算為1 日。惟95年7 月1 日施行之刑法第41條第
    1 項前段則規定：「犯最重本刑為5 年以下有期徒刑以下之
    刑之罪，而受6 個月以下有期徒刑或拘役之宣告者，得以新
    臺幣1000元、2000元或3000元折算1 日，易科罰金。」比較
    修正前後之易科罰金折算標準，以修正前之規定，較有利於
    被告。
三、按「菸酒管理法」業經行政院於90年11月29日以（90）台財
    字第069671號令發佈，並自91年1月1日起施行；此外，行政
    院亦於90年12月27日以台90財字第075083號函公告修正懲治
    走私條例第2條第4項公告之「懲治走私條例公告管制物品項
    目及其數額」丙項，該項第1 款之「菸、酒、捲菸紙」，自
    91年1 月1 日刪除。是以將私菸輸入我國境內之行為，已不
    構成懲治走私條例第2 條第1 項之私運管制物品進口罪，而
    係犯菸酒管理法第46條之輸入私菸罪。又按自香港輸入物品
    至臺灣地區以進口論；其檢、檢役、管理、關稅等稅捐之徵
    收處理，依輸入物品有關法令之規定辦理，香港澳門關係條
    例第35條第2 項定有明文。再按扣案香菸包裝盒上印有(一)管
    理編號(二)商品有效日期(三)商品條碼(四)公司名稱等，乃表示係
    由附表所示香菸公司所製造等之用意，依刑法第220 條第1
    項規定應以私文書論。故核被告甲○○所為，係犯商標法第
    82條之意圖販賣而輸入仿冒商品罪、菸酒管理法第46條第4
    項輸入私菸罪、刑法第216 條、第220 條第1 項、第210 條
    之行使偽造準私文書罪。被告與成年男子「張先生」間，有
    犯意之聯絡及行為分擔，應論以共同正犯。被告以一輸入仿
    冒商品之行為，同時侵害附表所示公司之商標專用權，為同
    種想像競合犯，應依刑法第55條之規定，從一個意圖營利而
    輸入仿冒商品罪名處斷；又被告一行為犯意圖販賣而輸入仿
    冒商品、輸入私菸、行使偽造準私文書三罪，應依刑法第55
    條之規定，從一重之行使偽造準私文書罪處斷。
四、原審調查後，認被告罪證明確，而對被告為論罪科刑，固非
    無見，惟查：(一)扣案香菸包裝盒上印有管理編號、商品有效
    日期、商品條碼、公司名稱等，乃表示係由附表所示香菸公
    司所製造等之用意，依刑法第220 條第1 項規定應以私文書
    論，原判決逕認係私文書，已有未合；(二)本件並無證據足資
    證明該扣案仿冒香菸及其上之管理編號、商品有效日期、商
    品條碼、公司名稱等係被告及「張先生」所偽造，原判決認
    為係被告所偽造，並無憑據，其進而認被告涉犯共同偽造私
    文書罪，並據以論罪科刑，即有違誤；(三)被告及「張先生」
    將該扣案仿冒香菸委由億通航運公司裝運來臺，已將扣案香
    菸上之管理編號、商品有效日期、商品條碼、公司名稱等主
    張，並置於得以使人認識瞭解之狀況下，自已達行使該等偽
    造準私文書，公訴人亦係以行使偽造私文書罪起訴，原判決
    認尚未達行使階段，亦有未洽。被告上訴否認犯罪，固無理
    由，惟原判決既有上開可議，即屬無可維持，應由本院將原
    判決撤銷改判。
五、爰審酌被告意圖販賣而輸入仿冒香菸，損及真正商標權利人
    之正常營收及商譽，輸入仿冒品之數量非微，影響合法香菸
    交易秩序，及其素行、犯罪動機、目的、手法，犯後否認犯
    行之態度等一切情狀，量處有期徒刑1 年，以示懲儆。又被
    告犯罪在96年4 月24日以前，且被告於97年1 月22日經臺灣
    基隆地方法院檢察署發佈通緝，於98年1 月14日自動到案，
    是以本件並非中華民國96年罪犯減刑條例第5 條規定之「本
    條例施行前，經通緝而未於中華民國96年12月31日以前自動
    歸案接受偵查、審判或執行者，不得依本條例減刑」之情形
    ，合於減刑條件，其上揭宣告刑應依中華民國96年罪犯減刑
    條例第2 條第1 項第3 款規定，減為有期徒刑6 月，並依修
    正前刑法第41條第1 項之規定，諭知易科罰金之折算標準。
    扣案如附表所示之私菸共計45280 條，均為仿冒他人商標專
    用權之商品，不問屬於犯人與否，均應依商標法第83條之規
    定，宣告沒收。
據上論斷，應依刑事訴訟法第369 條第1 項前段、第299 條第1
項前段，商標法第82條、第83條，菸酒管理法第46條第4 項，刑
法第2 條第1 項、第11條前段、刑法第55條、修正前刑法第41條
第1 項、刑法第28條、216 條、第220 條、210 條，中華民國九
十六年罪犯減刑條例第2 條第1 項第3 款、第7 條、第9 條，判
決如主文。
本案經檢察官羅雪梅到庭執行職務。
中    華    民    國    99    年     7    月   29     日
                    智慧財產法院第二庭
                          審判長法  官  陳國成
                                法  官  蔡惠如
                                法  官  陳忠行
以上正本係照原本作成。
如不服本判決，應於收受送達後10日內向本院提出上訴書狀，其
未敘述上訴之理由者並得於提起上訴後10日內向本院補提理由書
（均須按他造當事人之人數附繕本）「切勿逕送上級法院」。
中    華    民    國    99    年     7    月   29     日
                                書記官  陳士軒
附錄論罪法條：
中華民國刑法第210條
偽造、變造私文書，足以生損害於公眾或他人者，處5 年以下有
期徒刑。
中華民國刑法第216條
行使第210 條至第215 條之文書者，以偽造、變造文書或登載不
實事項或使登載不實事項之規定處斷。
  附表：
┌────┬───────┬─────┬─────────┬────────────┐
│  編號  │  仿冒商品品名│    數量  │  侵害之商標名稱  │  商標權人              │
├────┼───────┼─────┼─────────┼────────────┤
│  一    │  黃長壽      │   16440條│  長壽及圖        │  臺灣菸酒股份有限公司  │
├────┼───────┼─────┼─────────┼────────────┤
│  二    │  長壽淡菸    │   4020條 │  同上            │  同上                  │
├────┼───────┼─────┼─────────┼────────────┤
│  三    │  長壽GENTLE  │   1050條 │  同上            │  同上                  │
├────┼───────┼─────┼─────────┼────────────┤
│  四    │  555 FILTER  │   1250條 │  555 State       │  英美菸草台灣公司      │
│        │  KINGS（Stat │          │  Express及       │                        │
│        │  e Express） │          │  外包裝顏色      │                        │
├────┼───────┼─────┼─────────┼────────────┤
│  五    │  MILD SEVEN  │   8820條 │  MILD SEVEN      │  日商、日本香菸產業    │
│        │  ORIGINAL    │          │  及圖            │  股份有限公司          │
├────┼───────┼─────┼─────────┼────────────┤
│  六    │  MILD SEVEN  │   2600條 │  MILD SEVEN      │  同上                  │
│        │  LIGHTS      │          │  及圖            │                        │
├────┼───────┼─────┼─────────┼────────────┤
│  七    │  DAVIDOFF    │   5550條 │   DAVIDOFF商標   │  新加坡商帝國菸草      │
│        │  SUPREME     │          │   及圖           │  股份有限公司          │
├────┼───────┼─────┼─────────┼────────────┤
│  八    │  DAVIDOFF    │   5550條 │   DAVIDOFF商標   │  同上                  │
│        │  LIGHTS      │          │   及圖           │                        │
├────┼───────┴─────┴─────────┴────────────┤
│  總計  │                  45280條                                               │
└────┴────────────────────────────────────┘


司法院資訊處製作；財團法人民間司法改革基金會備份。
